【裁判字號】    90,交易,96
【裁判日期】    900919
【裁判案由】    公共危險等
【裁判全文】
臺灣花蓮地方法院刑事判決                            九十年度交易字第九六號
    公  訴  人  臺灣花蓮地方法院檢察署檢察官
    被      告  甲○○
右列被告因公共危險等案件，經檢察官提起公訴（九十年度偵字第二九五、一二四六
號），本院判決如左：
    主  文
林建勇因過失傷害人，處有期徒刑貳月，如易科罰金，以參佰元折算壹日。
被訴公共危險部分無罪。
    事  實
一、甲○○於民國八十九年九月十九日晚上十一時二十分許，駕駛車號Ｑ四─○五六
    五號自用小客車，沿花蓮市○○路由西往東方向行駛，途經該路四０八之八號前
    ，本應注意車前狀況，隨時採取必要之安全措施，及在劃有方向限制線之路段，
    不得駛入來車之車道內，而當時係晴天之晚上，該路段夜間有照明，為市區道路
    、視距良好、有快車道、路面乾燥、無缺陷、無障礙物、路中央劃有雙黃線之柏
    油路面，並無不能注意之情事，竟疏未注意車前狀況，亦未採取必要之安全措施
    ，竟在劃有雙黃線之路段，欲超越前車，而行駛至對向車道，適有丙○○騎乘車
    號ＷＵＰ─○二一號（起訴書誤載為０六一號）輕型機車搭載丁○○同向行駛於
    前，且違規左轉，致兩車相撞，丙○○、丁○○人車倒地，丙○○受有左足脛骨
    骨折、右膝、右拇指挫傷等傷害；丁○○受有左足脛骨骨折、右膝挫傷等傷害。
二、案經丙○○、丁○○訴由花蓮縣警察局花蓮分局報告臺灣花蓮地方法院檢察署檢
    察官偵查起訴。
    理  由
甲、有罪部分：
一、右揭犯罪事實，業據被告林建勇坦承不諱，核與告訴人丙○○、丁○○分別於警
    訊、偵查及本院審理時指訴之情節相符，並有道路交通事故調查報告表一紙、診
    斷證明書二紙、現場照片九張在卷足稽。
二、按汽車行駛時，駕駛人應注意車前狀況及兩車併行之間隔，隨時採取必要之安全
    措施；又汽車在劃有方向限制線之路段，不得駛入來車之車道，道路交通安全規
    則第九十四條第三項、第九十七條第二款分別定有明文。被告駕駛汽車自應注意
    遵守前開規定，而事故發生時係晴天之晚上，該路段夜間有照明，為市區道路、
    視距良好、有快車道、路面乾燥、無缺陷、無障礙物、路中央劃有雙黃線之柏油
    路面，為前揭道路交通事故調查報告表所明載，是並無不能注意之情事，被告竟
    疏未注意車前狀況，亦未採取必要之安全措施，而駛入對向車道超車，致撞擊丙
    ○○所騎乘之機車，就本件事故之發生即有過失。台灣省花東區車輛行車事故鑑
    定委員會亦認被告酒後於夜間駕駛自小客車，跨越中心分向限制線，侵入來車道
    ，未注意車前狀況，為肇事主因；丙○○於夜間駕駛輕型機車，跨越中心分向限
    制線違規迴轉（告訴人丙○○係違規左轉，非違規迴轉），未注意左後方來車，
    為肇事次因，此有該會九十年四月四日花鑑字第九００一０四號函一份在卷可稽
    。又被告過失行為與丙○○、丁○○被撞受傷，亦有相當之因果關係，自應負過
    失傷害罪責。是本件事證明確，被告犯行堪以認定。
三、核被告所為，係犯刑法第二百八十四條第一項前段之過失傷害罪。被告一過失傷
    害行為，致告訴人二人受傷，係一行為觸犯二罪名，應依想像競合犯之規定，從
    傷勢較重者處斷。爰審酌被告過失之程度、告訴人丙○○亦與有過失、被告事後
    願賠償告訴人二人新台幣二十萬元，惟告訴人二人要求賠償新台幣四十萬元，致
    雙方未能達成和解等情，業據告訴人丙○○及被告陳述在卷、告訴人二人所受之
    傷害，及被告事後坦承犯行等一切情狀，量處如主文所示之刑，並諭知易科罰金
    之折算標準，以示懲儆。又刑法第四十一條於九十年一月四日修正，同年一月十
    日經總統公布實施，就得易科罰金之法定刑，由犯最重本刑為三年以下，改為五
    年以下，經比較新舊法，本案被告均得易科罰金，是應依刑法第二條第一項前段
    之規定，適用裁判時之法律，併予敘明。
乙、無罪部分：
一、公訴意旨另以：被告於八十九年九月十九日二十二時三十分許，在花蓮縣吉安鄉
    ○○路一三四號處飲酒，酒後已不能安全駕駛動力交通工具，仍駕駛車號Ｑ四─
    ○五六五號自用小客車，沿花蓮市○○路由西往東方向行駛，嗣於同日二十三時
    二十許，行經該路四○八之八號前，因酒後影響其注意及反應能力，致與丙○○
    所騎乘之機車相撞，因認被告亦涉有刑法第一百八十五條之三罪嫌云云。
二、公訴人認被告涉有公共危險之犯行，係以被告於八十九年九月二十日凌晨二時二
    十分許，經警測試其吐氣之酒精濃度為０˙一八ＭＧ／Ｌ，以之倒推計算被告肇
    事時之酒精濃度為０．四三五ＭＧ／Ｌ為主要論據。訊據被告雖坦承酒後駕車，
    惟堅持否認有右揭公共危險之犯行，辯稱：其當時精神、意識還可以安全駕駛等
    語。經查被告雖於八十九年九月二十日凌晨二時二十分許，經警測試其吐氣之酒
    精濃度為０˙一八ＭＧ／Ｌ，有酒精測試值一紙附卷可稽。惟證人即現場查獲警
    員乙○○證稱：其到現場時，被告意識、反應都與正常人一樣，只是比較激動，
    說他不是肇事者，並無跡證證明被告無法安全駕駛等語。告訴人丙○○亦證稱：
    被告當時確實比較激動，一下車就罵人，一直說髒話，罵我妹妹為何一直哭，罵
    我騎車沒有打方向燈等語。是並無被告不能安全駕駛之證據。至證人賴陳屏雖證
    稱：被告係做二次酒測，第一次測得０．九九云云。然證人乙○○證稱：因剛開
    始被告否認為肇事者，不同意做酒測，最後經告訴人指認後，其才對被告做酒精
    測試，賴陳屏看到的應該是之前測別人的等語。因此證人賴陳屏此部份之證詞，
    並不可採。而證人賴心亭證稱：因被告有酒味，其覺得被告應該有酒醉等語。惟
    賴心亭僅以酒味即推測被告有酒醉，並未觀察被告當時其餘表徵，其證詞亦難採
    信。此外，復查無其他積極證據，足證被告有公訴人指訴之公共危險犯行，應認
    不能證明被告犯罪，依法應諭知無罪之判決。
據上論斷，應依刑事訴訟法第二百九十九條第一項前段、第三百零一條第一項，刑法
第二條第一項前段、第二百八十四條第一項前段、第五十五條、第四十一條第一項前
段，罰金罰鍰提高標準條例第一條前段、第二條，判決如主文。
本案經檢察官李子春到庭執行職務。
中      華      民      國      九十    年      九      月     十九     日
                                臺灣花蓮地方法院交通法庭
                                    法  官    李  世  華
右正本證明與原本無異。
如對本判決不服，應於送達後十日內，向本院提出上訴狀。（應抄附繕本）告訴人或
被害人如對於本判決不服者，應具備理由請求檢察官上訴，其上訴期間之計算係以檢
察官收受判決正本之日期為準。
                                    法院書記官
中      華      民      國      九十    年      九      月     二十一   日
附錄本判決論罪之法律條文：
刑法第二百八十四條第一項前段：
因過失傷害人者，處六月以下有期徒刑、拘役或五百元以下罰金。


司法院資訊處製作；財團法人民間司法改革基金會備份。
